---
title: "Relatório"
author: "Igor Isidoro"
date: "09/08/2022"
output: html_document
---

```{r setup, include=FALSE}
knitr::opts_chunk$set(echo = TRUE)
tabela = (read.table("repositorio.txt", header = TRUE, sep = ",", dec = "."))
tamanhoAmostra = nrow(tabela)
```

## Idade

Amplitude
```{r idadeAmplitude, echo=FALSE}
rolIdades = sort(tabela$Idade)
max(rolIdades) - min(rolIdades)
```

Média
```{r idadeMedia, echo=FALSE}
mean(rolIdades)
```

Quartis 1, 2 e 3 respectivamente
```{r idadeQuartis, echo=FALSE}
quantile(rolIdades, 0.25) #quartil 1
quantile(rolIdades, 0.5) #quartil 2 (mediana)
quantile(rolIdades, 0.75) #quartil 3
```

Frequência absoluta, relativa e percentual respectivamente
```{r idadeFrequencias, echo=FALSE}
print(table(rolIdades)) #frequencia absoluta
print(table(rolIdades)/tamanhoAmostra) #frequencia relativa
print(table(rolIdades)/tamanhoAmostra*100) #frequencia percentual
```

Variância e Desvio Padrão respectivamente
```{r idadeVarDesvio, echo=FALSE}
var(rolIdades)
sd(rolIdades)
```

```{r idadeGraficos, echo=FALSE}
boxplot(tabela$Idade, main="Boxplot: Idade", col="darkblue")
histogramaIdades <-hist(tabela$Idade, col="darkblue", border="black", prob=FALSE, main="Histograma de Idades", xlab="Idades", ylab="Densidade");
```
  
  * Dados mais concentrados no intervalo de [20, 30]
  
  * 65% dos dados se encontram abaixo da média
  
  * Conjunto não uniforme
   
   
## Sexo

Frequência absoluta, relativa e percentual respectivamente
```{r sexo, echo=FALSE}
print(table(tabela$Sexo)) #frequencia absoluta
print(table(tabela$Sexo)/tamanhoAmostra) #frequencia relativa
print(table(tabela$Sexo)/tamanhoAmostra*100) #frequencia percentual

barplot(table(tabela$Sexo), col="darkblue", border="black", main = "Grafico Sexos")
pie(table(tabela$Sexo))
```

  * Número de pessoas do sexo masculino e feminino se encontra equiparado
  
  
## Raça

Frequência absoluta, relativa e percentual respectivamente
```{r raca, echo=FALSE}
print(table(tabela$Raca)) #frequencia absoluta
print(table(tabela$Raca)/tamanhoAmostra) #frequencia relativa
print(table(tabela$Raca)/tamanhoAmostra*100) #frequencia percentual

barplot(table(tabela$Raca), col="darkblue", border="black", main = "Grafico Raças")
pie(table(tabela$Raca))
```
  
  * Conjunto uniforme de dados, com exceção da raça "Preto" que houve um menor número de pessoas em relação ao número de pessoas das demais raças
  
  
## Escolaridade

Frequência absoluta, relativa e percentual respectivamente
```{r escolaridade, echo=FALSE}
print(table(tabela$Escolaridade)) #frequencia absoluta
print(table(tabela$Escolaridade)/tamanhoAmostra) #frequencia relativa
print(table(tabela$Escolaridade)/tamanhoAmostra*100) #frequencia percentual

barplot(table(tabela$Escolaridade), col="darkblue", border="black", main = "Grafico Escolaridades")
pie(table(tabela$Escolaridade))
```
  
  * 60% das pessoas que realizaram a pesquisa já cursaram ou se encontram cursando uma universidade
  
  
## Profissão

Frequência absoluta, relativa e percentual respectivamente
```{r profissao, echo=FALSE}
print(table(tabela$Profissao)) #frequencia absoluta
print(table(tabela$Profissao)/tamanhoAmostra) #frequencia relativa
print(table(tabela$Profissao)/tamanhoAmostra*100) #frequencia percentual

pie(table(tabela$Profissao))
```

  * Conjunto uniforme de dados, com exceção de designer e desempregado(a) que se destacaram dos demais
  
  
## Salario

Amplitude
```{r salarioAmplitude, echo=FALSE}
rolSalarios = sort(tabela$Salario)
max(rolSalarios) - min(rolSalarios) #amplitude
```

Média
```{r salarioMedia, echo=FALSE}
mean(rolSalarios) #media
```

Quartis 1, 2 e 3 respectivamente
```{r salarioQuartis, echo=FALSE}
quantile(rolSalarios, 0.25) #quartil 1
quantile(rolSalarios, 0.5) #quartil 2 (mediana)
quantile(rolSalarios, 0.75) #quartil 3
```

Frequência absoluta, relativa e percentual respectivamente
```{r salarioFrequencias, echo=FALSE}
print(table(rolSalarios)) #frequencia absoluta
print(table(rolSalarios)/tamanhoAmostra) #frequencia relativa
print(table(rolSalarios)/tamanhoAmostra*100) #frequencia percentual
```

Variância e Desvio Padrão respectivamente
```{r salarioVarDesvio, echo=FALSE}
var(rolSalarios)#variancia
sd(rolSalarios)#desvio padrao
```

```{r salarioGraficos, echo=FALSE}
boxplot(tabela$Salario, main="Boxplot: Salario", col="darkblue")
histogramaSalarios <-hist(tabela$Salario, col="darkblue", border="black", prob=FALSE, main="Histograma de Salarios",xlab="Salarios", ylab="Densidade");
xfit <- seq(min(tabela$Salario),max(tabela$Salario))
yfit <- dnorm(xfit,mean=mean(tabela$Salario),sd=sd(tabela$Salario))
yfit <- yfit*diff(histogramaSalarios$mids)*length(tabela$Salario)
lines(xfit, yfit, col="red", lwd=2)
```
  
  * Pode-se notar que a maior parte dos entrevistados possui um salário entre 0 e 5000.00 reais, porém houveram 2 ouliers sendo um com salário de 15000.00 reais e outro com salário de 25000.00 reais
  
  
## Número de Viagens ao exterior

Amplitude
```{r numViagensExteriorAmplitude, echo=FALSE}
rolNumViagens = sort(tabela$Num..Viagens.ao.Exterior)
max(rolNumViagens) - min(rolNumViagens) #amplitude
```

Média
```{r numViagensExteriorMedia, echo=FALSE}
mean(rolNumViagens) #media
```

Quartis 1, 2 e 3 respectivamente
```{r numViagensExteriorQuartis, echo=FALSE}
quantile(rolNumViagens, 0.25) #quartil 1
quantile(rolNumViagens, 0.5) #quartil 2 (mediana)
quantile(rolNumViagens, 0.75) #quartil 3
```

Frequência absoluta, relativa e percentual respectivamente
```{r numViagensExteriorFrequencias, echo=FALSE}
print(table(rolNumViagens)) #frequencia absoluta
print(table(rolNumViagens)/tamanhoAmostra) #frequencia relativa
print(table(rolNumViagens)/tamanhoAmostra*100) #frequencia percentual
```

Variância e Desvio Padrão respectivamente
```{r numViagensExteriorVarDesvio, echo=FALSE}
var(rolNumViagens)#variancia
sd(rolNumViagens)#desvio padrao
```

```{r numViagensExteriorGrafico, echo=FALSE}
boxplot(tabela$Num..Viagens.ao.Exterior, main="Boxplot: Num. Viagens ao Exterior", col="darkblue")
```

  * 60% das pessoas nunca viajaram para o exterior, porém foram notados 2 outliers, sendo um com 4 viagens e outro com 7.
  
  
## Número de Filhos

Amplitude
```{r numFilhosAmplitude, echo=FALSE}
rolNumFilhos = sort(tabela$Num.de.Filhos)
max(rolNumFilhos) - min(rolNumFilhos) #amplitude
```

Média
```{r numFilhosMedia, echo=FALSE}
mean(rolNumFilhos) #media
```

Quartis 1, 2 e 3 respectivamente
```{r numFilhosQuartis, echo=FALSE}
quantile(rolNumFilhos, 0.25) #quartil 1
quantile(rolNumFilhos, 0.5) #quartil 2 (mediana)
quantile(rolNumFilhos, 0.75) #quartil 3
```

Frequência absoluta, relativa e percentual respectivamente
```{r numFilhosFrequencias, echo=FALSE}
print(table(rolNumFilhos)) #frequencia absoluta
print(table(rolNumFilhos)/tamanhoAmostra) #frequencia relativa
print(table(rolNumFilhos)/tamanhoAmostra*100) #frequencia percentual
```

Variância e Desvio Padrão respectivamente
```{r numFilhosVarDesvio, echo=FALSE}
var(rolNumFilhos)#variancia
sd(rolNumFilhos)#desvio padrao
```

```{r numFilhosGraficos, echo=FALSE}
boxplot(tabela$Num.de.Filhos, main="Boxplot: Num. Filhos", col="darkblue")
histogramaNumFilhos <-hist(tabela$Num.de.Filhos, col="darkblue", border="black", prob=FALSE, main="Histograma Num. Filhos", xlab="Num. Filhos", ylab="Densidade");
```
  
  * Conjunto não é uniforme visto que 45% das pessoas não tem filhos e 20% possui apenas 1 filhos,
  
  
## Altura

Amplitude
```{r alturaAmplitude, echo=FALSE}
rolAlturas = sort(tabela$Altura)
max(rolAlturas) - min(rolAlturas) #amplitude
```

Média
```{r alturaMedia, echo=FALSE}
mean(rolAlturas) #media
```

Quartis 1, 2 e 3 respectivamente
```{r alturaQuartis, echo=FALSE}
quantile(rolAlturas, 0.25) #quartil 1
quantile(rolAlturas, 0.5) #quartil 2 (mediana)
quantile(rolAlturas, 0.75) #quartil 3
```

Frequência absoluta, relativa e percentual respectivamente
```{r alturaFrequencias, echo=FALSE}
print(table(rolAlturas)) #frequencia absoluta
print(table(rolAlturas)/tamanhoAmostra) #frequencia relativa
print(table(rolAlturas)/tamanhoAmostra*100) #frequencia percentual
```

Variância e Desvio Padrão respectivamente
```{r alturaVarDesvio, echo=FALSE}
var(rolAlturas)#variancia
sd(rolAlturas)#desvio padrao
```

```{r alturaGrafico, echo=FALSE}
boxplot(tabela$Altura, main="Boxplot: Altura", col="darkblue")
```
  
  * Conjunto uniforme, com uma variância baixa o que significa que a maior parte dos valores se encontra em torno da média
  
  
## Peso

Amplitude
```{r pesoAmplitude, echo=FALSE}
rolPesos = sort(tabela$Peso)
max(rolPesos) - min(rolPesos) #amplitude
```

Média
```{r pesoMedia, echo=FALSE}
mean(rolPesos) #media
```

Quartis 1, 2 e 3 respectivamente
```{r pesoQuartis, echo=FALSE}
quantile(rolPesos, 0.25) #quartil 1
quantile(rolPesos, 0.5) #quartil 2 (mediana)
quantile(rolPesos, 0.75) #quartil 3
```

Frequência absoluta, relativa e percentual respectivamente
```{r pesoFrequencias, echo=FALSE}
print(table(rolPesos)) #frequencia absoluta
print(table(rolPesos)/tamanhoAmostra) #frequencia relativa
print(table(rolPesos)/tamanhoAmostra*100) #frequencia percentual
```

Variância e Desvio Padrão respectivamente
```{r pesoVarDesvio, echo=FALSE}
var(rolPesos)#variancia
sd(rolPesos)#desvio padrao
```

```{r pesoGraficos, echo=FALSE}
boxplot(tabela$Peso, main="Boxplot: Peso", col="darkblue")
histogramaPesos <-hist(tabela$Peso, col="darkblue", border="black", prob=FALSE, main="Histograma de Pesos",
xlab="Pesos", ylab="Densidade");
```
  
  * 80% das pessoas entrevistadas se encontram no intevalo de [60, 90]
  
  
## Correlações com Gráficos de Dispersão

```{r graficosDispersao1, echo=FALSE}
plot(tabela$Altura, tabela$Peso, main = "Dispersão Altura X Peso")
```

  * Pode-se notar uma correlação positiva, visto que conforme a altura aumenta o peso aumenta


```{r graficosDispersao2, echo=FALSE}
plot(tabela$Idade, tabela$Salario, main = "Dispersão Idade X Salario")
```
  
  * Com base no conjunto de dados e no gráfico apresentado poderíamos concluir que a idade não tem relação com o salário
  

```{r graficosDispersao3, echo=FALSE}
plot(tabela$Num..Viagens.ao.Exterior, tabela$Salario, main = "Dispersão Num. Viagens ao Exterior X Salario")
```
  
  * A partir do gráfico pode-se notar que o salário não tem relação com o número de viajens ao exterior, dado que num conjunto de 20 entrevistados, 16 pessoas possuem o salário na faixa de 0 à 5000 reais e apenas 3 dessas 16 pessoas, viajaram para o exterior.
  